Inventaris van het archief van de Landsadvocaat mr. J.H. Telders, 1917-1936
Nationaal Archief, Den Haag
- Procesdossiers van mr. G.W. van der Does, 1960-1965, B.
  - Dossiers 6032-6035, 140
    N.V. Publi Post te Antwerpen
    dossier 6035
    N.V. Tans’ Metaalconstructies
  - Dossiers 6036-6042, 141
    dossier 6036
    J.W. van Eekelen (Rijmers)
    dossier 6037
    Combinatie Friesche Boeren- en Tuinbouwonderlinge
    dossier 6038
    D.J.H. Pical
    dossier 6039
    C. Ribok
    dossier 6040
    N.V. Assurantiemij “Brandaris”
    dossier 6041
    Stichting “Eigen Woningbezit” Heemskerk
    dossier 6042
    Provinciale Verzekeringsmaatschappij N.V.
  - Dossiers 6043-6048, 142
    dossier 6043
    A. Braun
    dossier 6044
    L.G. Huskens
    dossier 6045
    P. Mastamu
    dossier 6046
    V.H. Slenter
    dossier 6047
    N.V. Société Anonyme Salf te Antwerpen
    dossier 6048
    Gebroeders van Tol
  - Dossiers 6049-6058, 143
    dossier 6049
    A.L.G. van de Waeter
    dossier 6050
    P. Pranger
    dossier 6051
    T.N. Vreugdenhil
    dossier 6052
    N.V. Bajo te Zwanenburg
    dossier 6053
    N.V. Assurantiemaatschappij “De Zeven Provinciën”
    dossier 6054
    C. ten Hove en J.C. van Scherpenzeel
    dossier 6055
    C.C.E. Liebregts
    dossier 6056
    C. Langenberg
    dossier 6057
    B. en W. Kreitlein
    dossier 6058
    Drs. S. Sijtsma
  - Dossiers 6059-6066, 144
    dossier 6059
    J. Schoening (Reder M.S. “Armin”)
    dossier 6060
    C.H. Winter
    dossier 6061
    G.A. Zimmer (Ongeval De Bie)
    dossier 6062
    N. van Baarsen
    dossier 6063
    N.V. Beurtvaart, Brand en Zeeverzekeringsmij
    dossier 6064
    Diaconie Der Hervormde Gemeente Zutphen
    dossier 6065
    H.C. Kremer
    dossier 6066
    H.C. Kremer (Min. van Defensie)
  - Dossiers 6067-6076, 145
    dossier 6067
    dossier 6068
    W.H. Pruissen/Verzekeringsmij “Het Hollandse Kruis”
    dossier 6069
    H.T.M. Tonk
    dossier 6070
    G.B.M. Tomassen
    dossier 6071
    G.J.J. Knijnenburg
    dossier 6072
    North State Steamship Line (Kapitein Gastello)
    dossier 6074
    Bröker (lege map)
    dossier 6075
    F.L.G. Bouhuijs
    dossier 6076
  - Dossiers 6077-6086, 146
    dossier 6077
    W.H. van Dalen
    dossier 6078
    A.G.J.M. Eilers
    dossier 6079
    A. van Gestel
    dossier 6080
    J.W.M. Huisman
    dossier 6081
    Inspecteur Volksgezondheid/G.K. Levy van Vinninghe
    dossier 6082
    B. De Kort
    dossier 6083
    W.H. Keijl
    dossier 6084
    J.H. Losekoot (Ongeval Lamers)
    dossier 6085
    J.F. van Meurs
    dossier 6086
    N.V. Nederlandse Hotelmaatschappij Amsterdam
  - Dossiers 6087-6097, 147
    dossier 6087
    Ontruiming Ambonezenkamp “Mennovan Coehoorn” te Muidenberg
    dossier 6088
    H. Peetsma
    dossier 6089
    J. Rikumahu
    dossier 6090
    A.J.W. Kardol (Reesink)
    dossier 6091
    Stichting De Nederlandse Soldaat Drachten
    dossier 6092
    Strafzaak Schenk (Defensie)
    dossier 6093
    H.T. Voorstad
    dossier 6094
    N.V. De Verenigde Tankrederij te Rotterdam
    dossier 6095
    N.V. Eerste Brabantse Koel- en Vriesonderneming (E.B.K.O.)
    dossier 6096
    The White Cross Insurance Co. LTD.
    dossier 6097
    H. Willemsen (Ontruiming)
  - Dossiers 6098-6100, 148
    dossier 6098
    A.D.N. (Aciéries Du Nord)
    dossier 6099
    Constructiewerkplaats en Machinefabriek “KAVA”
    dossier 6100
    G. Moorman
  - Dossiers 6102-6108, 149
    dossier 6102
    J. Baron
    dossier 6103
    Wegener’s Couranten Concern N.V. Amsterdam
    dossier 6104
    D. Leiwakabessij
    dossier 6105
    Opzichters Rijkswaterstaat J. Hagen en J. Metselaar
    dossier 6106
    A.J. ten Bruggencate
    dossier 6107
    E.N.A.J. Glasindustrie
    dossier 6108
    J.D. Groot
  - Dossiers 6109-6111, 150
    dossier 6109
    B.G.A. Hoedt
    dossier 6110
    A.K. de Jong (Arbeidszaak K.T.G.)
    dossier 6111
    Min. van Volkshuisvesting/Picus en de Gem. Eindhoven
  - Dossiers 6112-6114, 151
    dossier 6112
    Noord-Nederlandse Cargadoors
    dossier 6113
    Onteigening Gemeente Leeuwarden (Mr. Römer)
    dossier 6114
    Onteigening Rijkswaterstaat/Polder Prins Alexander en van Oeveren
  - Dossiers 6115-6121, 152
    dossier 6115
    Onteigening Barend Biesheuvel
    dossier 6116
    Shell Nederland
    dossier 6117
    J.C. van der Valk
    dossier 6118
    L. Hekman
    dossier 6119
    P.W. Amiabel
    dossier 6120
    Van der Pijl (beslag Balderen en Schuijt)
    dossier 6121
    J.B. Stoll
  - Dossiers 6122-6127, 153
    dossier 6122
    Eidgenossische Versicherungs Aktiengesellschaft
    dossier 6123
    H.A. Hosemans
    dossier 6124
    Gemeente Klundert (beslag Rompa II)
    dossier 6125
    M.A. Langendam
    dossier 6127
    “De Zeven Provinciën” (Scheiek)
  - Dossiers 6128-6129, 154
    dossier 6128
    J.N. Koemeester
    dossier 6129
    Procedure Nederlands Nieuw Guinea en de Republiek Moluku Selatan
  - Dossiers 6130 I, 155
    dossier 6130 I
    Minister van Wederopbouw en Volkshuisvesting (Onteigeningen te Hoensbroek)
  - Dossiers 6130 II, 156
    dossier 6130 II
  - Dossiers 6131-6138, 157
    dossier 6131
    K. Bauer
    dossier 6132
    W.G. van Eijndhoven
    dossier 6133
    N.V. Technische Handelsonderneming “Horos”
    dossier 6134
    A. Kalkman, S. de Leeuw en J.J. Brakel
    dossier 6135
    M.J. Merens
    dossier 6136
    S. Roos
    dossier 6137
    M.C.G.J. Remmers
    dossier 6138
    C.M. Siers
  - Dossiers 6139-6148, 158
    dossier 6139
    H.W. van Teeffelen
    dossier 6140
    N.V. Handel en Transportmaatschappij “Vulcaan”
    dossier 6141
    W. Enning (Ontruiming Dienstwoning Simpelveld)
    dossier 6142
    Firma Haribo Lakritzen (Hans Riegel) te Bonn
    dossier 6143
    H. Holst
    dossier 6144
    A. Rijken
    dossier 6145
    H. Parlevliet
    dossier 6146
    N.V. Stoomvaartmij Nederland
    dossier 6147
    K. Snippe
    dossier 6148
    W. Snippe
  - Dossiers 6149-6150, 159
    dossier 6149
    H. Sassen
    dossier 6150
    W. Wethlij
  - Dossiers 6151-6161, 160
    dossier 6151
    D.J. van Buren
    dossier 6152
    Uitgeverij J. Neuteboom
    dossier 6153
    A. Dalen Gilhuijs
    dossier 6154
    C. van der Heijden-Langenhuizen
    dossier 6155
    H. Schaaf
    dossier 6156
    T. van der Wijngaart-Alsdorf
    dossier 6157
    Firma Brekelmans en Zonen te Geldrop
    dossier 6158
    N.V. Buining te Meppel
    dossier 6159
    J. Cup
    dossier 6160
    N.V. Gebroeders Catz, Handelsvereniging
    dossier 6161
    Deutsche See Reederei en F. Costers
  - Dossiers 6162-6168, 161
    dossier 6162
    J. Gelderblom
    dossier 6163
    N.V. Haven van Vlissingen
    dossier 6164
    Inspecteur Volksgezondheid Noord-Holland en H. van der Upwich
    dossier 6165
    J.H. Jansen
    dossier 6166
    Commissaris Der Koningin in Zeeland/W.J. Martens
    dossier 6167
    J. de Ruiter
    dossier 6168
    K.J. Scholten en Firma Hoekman en Zonen
  - Dossiers 6169-6177, 162
    dossier 6169
    H.H.B. Schoordijk
    dossier 6170
    G.M. van den Hoek
    dossier 6171
    P. van Herwaarden
    dossier 6172
    T. Hoffs (Ontruiming Dienstwoning Rotterdam)
    dossier 6173
    W. Dikkers
    dossier 6174
    Gemeente Eindhoven
    dossier 6175
    E. van den Berg
    dossier 6176
    Min. van Defensie en L.E. Brouwer
    dossier 6177
    J.H.C. Bogers
  - Dossiers 6178-6188, 163
    dossier 6178
    Communauté de Navigation Francaise Rhenane
    dossier 6179
    Verzekeringsmij “Eerste Rotterdamsche”
    dossier 6180
    J.L. Grijpma
    dossier 6181
    Haags Beleggings Fonds (beslag van Rijn)
    dossier 6182
    Ir. G. van Iterson
    dossier 6183
    L.D. van der Klaauw
    dossier 6184
    The London Assurance te Amsterdam
    dossier 6185
    J. van Markus (Onteigening)
    dossier 6186
    Gemeente Nederweert, A. de Boer en A. Kok
    dossier 6187
    J. Schmitz
    dossier 6188
    Ingenieursburo B.P. Verel
  - Dossiers 6189-6189 I, 164
    dossier 6189
    Firma Lippmann, Rosenthal en Co te Amsterdam
    dossier 6189 I
  - Dossiers 6189 II, 165
    dossier 6189 II
  - Dossiers 6189 III, 166
    dossier 6189 III
  - Dossiers 6189 IV, 167
    dossier 6189 IV
  - Dossiers 6189 V, 168
    dossier 6189 V
  - Dossiers 6190-6194, 169
    dossier 6190
    Gemeente Nederweert, A. de Boer en A. Kok (2 Doss.)
    dossier 6192
    P.J. Greep
    dossier 6193
    A. Kuipers
    dossier 6194
    N.V. Aannemersbedrijf G.J. van Wingerden en Zonen
  - Dossiers 6195-6204, 170
    dossier 6195
    Caisse Industrielle de Assurance Mutuelle S.A. en M.J. Smeets
    dossier 6196
    J. De Haas
    dossier 6197
    N.V. Amsterdamse Scheepswerf G. De Vries Lentsch JR.
    dossier 6198
    G. en K. Klement
    dossier 6199
    S.D. Sluis (betr. K. Potter)
    dossier 6200
    D. van den Bogert (beslag Eldering)
    dossier 6201
    C.M. van Eck
    dossier 6202
    N.V. “La Brabanconne”
    dossier 6203
    C. Korevaar
    dossier 6204
    N.V. Eendracht en Voorzorg en M. Destine
  - Dossiers 6205-6210, 171
    dossier 6205
    W.A. Zwamborn
    dossier 6206
    G. Barendsen
    dossier 6207
    A.J. Holvast
    dossier 6208
    A.M.H.M. Bakx
    dossier 6209
    A. Klippel (Assurantiemij “Nieuw Rotterdam N.V.”)
    dossier 6210
    W.L. Oltmans
  - Dossiers 6211-6218, 172
    dossier 6211
    R. Steensma
    dossier 6212
    A. en W. Leenman
    dossier 6213
    M. Slegers
    dossier 6214
    De Wit
    dossier 6215
    The Union Insurance Societij of Canton LTD. te London
    dossier 6216
    A.B.M. Engelman
    dossier 6217
    Firma A. Kraaijeveld te Zwijndrecht
    dossier 6218
    F. Carron en H.J. Fongers (Hendrik Conscience en de “Turc”)